【裁判字號】    95,訴,119
【裁判日期】    950321
【裁判案由】    毒品危害防制條例
【裁判全文】
臺灣基隆地方法院刑事判決               95年度訴字第119號
公  訴  人  臺灣基隆地方法院檢察署檢察官
被      告  乙○○
上列被告因違反毒品危害防制條例案件，經檢察官提起公訴（95
年度毒偵字第376 號），被告就被訴事實為有罪之陳述，本院合
議庭裁定由受命法官獨任進行簡式審判程序審理，判決如下：
    主  文
乙○○施用第一級毒品，累犯，處有期徒刑捌月。
    事  實
一、乙○○前因懲治盜匪條例案件，經臺灣高等法院於民國89年
    12 月7日以89年度上訴字第1186號判處期徒刑3 年10月，並
    於90 年1月12日確定，於92年3月6日因縮短刑期假釋出監，
    迄93 年10月31日假釋期滿，未經撤銷，以執行完畢論。
二、乙○○前因施用毒品案件，經本院先後以87年度毒聲321 號
    、89年度毒聲字第2144號裁定送觀察、勒戒後，均因認無繼
    續施用毒品之傾向，先後於88年9月22日、90年1月18日出勒
    戒處所，並經臺灣基隆地方法院檢察署於87年9 月21日、90
    年1 月15日分別以87年度偵字第3428號、3872號及89年度毒
    偵字第2385號為不起訴處分確定。復因施用第一、二級毒品
    案件，經同署檢察官以94年度毒偵字第449 號提起公訴，並
    經臺灣高等法院於94年8月9日以94年度上訴字第2034號判處
    有期徒刑7月、4月，應執行有期徒刑9月，並於同年9月15日
    確定（於95年1月3日入監執行，目前尚在執行中）。詎其仍
    未戒除毒癮，明知海洛因業經公告列為毒品危害防制條例之
    第一級毒品，不得非法持有、施用，仍基於施用第一級毒品
    海洛因之犯意，於上開觀察勒戒執行完畢釋放後5 年內即95
    年1 月2日晚間7時許，在其位於基隆市○○區○○街51巷19
    之2 號住處內，以將第一級毒品海洛因摻水稀釋後，用注射
    針筒注射入體內之方式，施用第一級毒品海洛因1 次。嗣為
    警於95年（起訴書誤載為94年）1月3日下午3 時20分許，因
    另案在其上開住處拘獲，並經其同意採取其排放之尿液送請
    鑑定結果，呈嗎啡陽性反應而查悉上情。
三、案經基隆市警察局第三分局報請臺灣基隆地方法院檢察署檢
    察官偵查起訴。
    理  由
一、本件被告乙○○（下稱被告）所犯為毒品危害防制條例第10
    條第1 項之施用第一級毒品罪，非死刑、無期徒刑、最輕本
    刑為3 年以上有期徒刑之罪，或高等法院管轄第一審之案件
    ，被告於本院準備程序中，就被訴事實為有罪之陳述，經告
    以簡式審判程序之旨，並聽取檢察官、被告之意見後，本院
    合議庭裁定由受命法官進行簡式審判程序，是本件之證據調
    查，依刑事訴訟法第273條之2規定，不受同法第159條第1項
    、第161條之2、第161條之3、第163條之1及第164條至第170
    條規定之限制，合先敘明。
二、上揭施用第一級毒品之事實，業據被告於偵查中及本院審理
    時均坦承不諱，且被告於95年1月3日為警採取其親自排放之
    尿液送請昭信科技顧問股份有限公司，經以氣相層析質譜儀
    法確認檢驗結果，呈嗎啡陽性反應，此有該公司出具之「濫
    用藥物尿液檢體檢驗報告」及尿液檢體對照表各1 份在卷可
    稽；而以該公司所用之氣相層析質譜儀分析法之精確度而論
    ，應可剔除「偽陽性反應」之可能（行政院國軍退除役官兵
    輔導委員會臺北榮民總醫院83年3月1日北總內字第01855
    號、同年4月7日北總內字第03059 號函參照），該檢驗結
    果自可憑信，足認被告上開自白與事實相符，堪信為真實。
    再者，被告前因施用毒品案件，經本院先後以87年度毒聲32
    1 號、89年度毒聲字第2144號裁定送觀察、勒戒後，均因認
    無繼續施用毒品之傾向，先後於88年9 月22日、90年1 月18
    日出勒戒處所，並經臺灣基隆地方法院檢察署於87年9 月21
    日、90年1 月15日分別以87年度偵字第3428號、3872號及89
    年度毒偵字第2385號為不起訴處分確定。復因施用第一、二
    級毒品案件，經同署檢察官以94年度毒偵字第449 號提起公
    訴，並經臺灣高等法院於94年8月9日以94年度上訴字第2034
    號判處有期徒刑7月、4月，應執行有期徒刑9月，並於同年9
    月15日確定（目前尚在執行中）等情，此有臺灣高等法院被
    告前案紀錄表、前開不起訴處分書、起訴書、判決書在卷可
    稽，事證明確，被告於前揭觀察勒戒執行完畢釋放後5 年內
    再犯毒品危害防制條例第10條第1 項之施用第一級毒品犯行
    ，洵堪認定，應依法論科。
三、查海洛因為毒品危害防制條例第2 條第2項第1款所規定之第
    一級毒品，被告予以施用，核其所為，係犯同條例第10條第
    1 項之施用第一級毒品罪。被告施用毒品期間持有第一級毒
    品之低度行為，為施用之高度行為所吸收，不另論罪。末查
    ，被告曾有犯罪事實所載犯罪之科刑及刑之執行完畢情形，
    有臺灣高等法院被告前案紀錄表在卷可稽，其5 年內再犯有
    期徒刑以上之本罪，為累犯，應依法加重其刑。爰審酌被告
    前經觀察勒戒執行完畢及判刑確定後，猶不知戒惕，復再施
    用第一級毒品，無視於毒品對於自身健康之戕害及國家對於
    杜絕毒品犯罪之禁令，顯無戒斷之決心，然念及其前開犯罪
    係戕害自身，尚未害及他人，且犯罪後復坦承犯行，態度尚
    佳等一切情狀，量處如主文所示之刑，以資儆懲。
據上論斷，應依刑事訴訟法第273條之1第1項、第299 條第1項前
段，毒品危害防制條例第10條第1 項，刑法第11條前段、第47條
，判決如主文。
本案經檢察官甲○○到庭執行職務。
中    華    民    國    95    年    3     月    21    日
                  刑事第二庭  法  官  許心
以上正本證明與原本無異。
如不服本判決應於收受本判決送達後10日內向本院提出上訴書狀
。
中    華    民    國    95    年    3     月    21    日
                              書記官  邱李和
附錄本判決論罪之法條：
毒品危害防制條例第10條
施用第一級毒品者，處6月以上5年以下有期徒刑。
施用第二級毒品者，處3年以下有期徒刑。


司法院資訊處製作；財團法人民間司法改革基金會備份。
